臺灣臺北地方法院刑事裁定
111年度聲再字第6號
聲  請  人  
即受判決人  陳盈方


代  理  人  林長泉律師
上列聲請人因違反洗錢防制法等案件，對於本院民國110年8月17
日109年度訴字第829號刑事第一審確定判決聲請再審，本院裁定
如下：
    主  文
再審之聲請駁回。
    理  由
一、聲請意旨略以：聲請人在本案之偵查中及審理中均坦承客觀
    犯罪事實部分，僅否認有主觀犯意，應仍構成自白，本院10
    9年度訴字第829號判決（下稱原確定判決）竟未斟酌聲請人
    已有自白，而未依洗錢防制法第16條第2項規定減輕其刑，
    聲請人得依刑事訴訟法第420條第1項第6款規定聲請再審等
    語。
二、按有罪之判決確定後，因發現新事實或新證據，單獨或與先前之證據綜合判斷，足認受有罪判決之人應受無罪、免訴、免刑或輕於原判決所認罪名之判決者，為受判決人之利益，得聲請再審，刑事訴訟法第420條第1項第6款定有明文。次按刑事再審制度，乃判決確定後，以認定事實錯誤為由而設之特別救濟程序，是原確定判決有無再審事由，應以原確定判決所認定之犯罪事實為審酌（最高法院109年度台抗字第1221號裁定意旨參照）。又刑事訴訟法第420條第1項第6款所謂輕於原判決所認罪名，係指與原判決所認罪名比較，其法定刑較輕之相異罪名而言，同一罪名之有無加減刑罰之原因者，若僅影響科刑範圍而罪質不變，並未影響原判決所認犯罪事實劃定之罪名，即與「罪名」無關，自不得據以再審，並不屬於刑事訴訟法第420條第1項第6款所指「輕於原判決所認罪名」之範圍。
三、經查，聲請人雖主張其於偵查及審理中均有自白，原確定判決未斟酌聲請人之自白而未依洗錢防制法第16條第2項規定減輕其刑，應屬新事實及新證據等語。然而，究否適用自白減輕其刑之規定，並未涉及本案犯罪事實之認定，僅影響科刑範圍而罪質不變，亦無法更為無罪、或免訴、或輕於原確定判決所認定之罪名，揆諸前開說明，自不能據為刑事訴訟法第420條第1項第6款規定之再審事由。況且，自白係指對自己之犯罪事實全部或主要部分就犯罪構成要件為肯定供述之意，犯罪事實之構成要件係包含客觀事實及主觀犯意，聲請人於原確定判決之審理中既否認有主觀犯意（本院109年度訴字第829號卷第35頁、第220頁、第228頁），且於偵查中亦否認犯罪（北檢偵卷第19頁），實不能認為聲請人已就犯罪構成要件事實為自白，是聲請人此節主張，亦非足採。從而，聲請人以本件有刑事訴訟法第420條第1項第6款之事由聲請再審，為無理由，應予駁回。
四、據上論斷，應依刑事訴訟法第434條第1項，裁定如主文。
中　　華　　民　　國　　111 　年　　9 　　月　　15　　日
　　　　　　　　　刑事第四庭  審判長法  官　陳柏宇
                                 　 法　官  曾名阜
　　　　　　　　　　　　　　　　    法  官  邱于真
上正本證明與原本無異。
如不服本裁定，應於裁定送達後10日內向本院提出抗告狀。因疫
情而遲誤不變期間，得向法院聲請回復原狀。
                                    書記官  林素霜
中　　華　　民　　國　　111 　年　　9 　　月　　16　　日